【裁判字號】    89,交訴,1
【裁判日期】    890517
【裁判案由】    過失傷害等
【裁判全文】
臺灣雲林地方法院刑事判決                            八十九年度交訴字第一號
    公  訴  人  臺灣雲林地方法院檢察署檢察官
    被      告  丙○○
右被告因過失傷害等案件，經檢察官提起公訴（八十八年度偵字第六一四一號），本
院判決如左：
    主  文
丙○○駕駛動力交通工具肇事，致人受傷而逃逸，處有期徒刑壹年；又因過失傷害人
，處有期徒刑月。應執行有期徒刑壹年貳月。
    事  實
一、丙○○於民國八十八年七月一日二十一時二十分許，駕駛車號ＺＡ─六四０六號
    自用小客車，沿雲林縣道「雲七十四號」公路由東往西方向行駛，行經雲林縣虎
    尾鎮埒內里十二鄰一八八號前，駕駛人原應注意車前狀況，並隨時採取必要之安
    全措施；又汽車駛至無號誌交岔路時，轉彎車應讓直行車先行，且依當時天侯晴
    天、夜間有照明設備，路面乾燥、無缺陷、無障礙物，彎道視距不佳等客觀環境
    判斷，亦無不能注意之情事。詎丙○○駕車竟疏未注意上揭規定，仍貿然駕車前
    進，適有乙○○騎乘車號ＭＫＰ─六四六號重型機車，後載甲○○，沿雲林縣道
    雲七十四號公路由西往東方向行駛，行至該處，丙○○見狀已不及煞閃，致撞及
    乙○○騎乘之該機車，造成乙○○、甲○○人車倒地，乙○○受有左臂扭傷、左
    背扭傷及合併坐骨神經痛傷害；甲○○受有左股骨幹骨折、左脛骨及踝關節骨折
    及小腿下端撕裂傷等傷害。又丙○○肇事後，明知乙○○、甲○○為其駕駛之該
    自用小貨車擦撞跌倒受傷〔未達遺棄之境，已由檢察官不另為不起訴處分〕，竟
    駕車逃逸無蹤，嗣為路人報警循線查獲。
二、案經乙○○、甲○○訴由雲林縣警察局虎尾分局報請臺灣雲林地方法院檢察署檢
    察官偵查起訴。
    理  由
一、訊之被告丙○○，矢口否認有右揭犯行，辯稱：伊當時人在高雄，自小客車亦置
    放於公司旁之小巷內，未駕駛車輛至雲林，不知肇事經過云云。惟查，右揭事實
    ，已經告訴人乙○○、甲○○分別指訴綦詳，核與證人丁○○即雲林縣虎尾分局
    埒內派出所處理之員警，於本院證以：我們到現場時被害人倒在地上，肇事者逃
    逸，被害人提出ＺＡ─六四０六號車子肇事，也有說車子是紅色的，也有一位路
    人說車子是紅色，號碼也是ＺＡ─六四０六號．．．肇事當晚有用行動電話00
    00000000號與被告聯絡．．．隔天王重光說被告帶團到大陸，王重光有
    說被告肇事當天是來雲林載客人，事後有打電話到他〔指丙○○〕上班旅行社，
    據小姐稱被告肇事當天有來雲林載客人等語，尚屬相符，並有道路交通安全事故
    調查報告表、驗傷診斷證明書、及照片六紙可供佐證。參以被告丙○○之臉部、
    身材、衣著、及肇事車輛型式、顏色、車牌號碼，當庭經告訴人乙○○、甲○○
    指認結果，並屬相符。而八十九年二月十五日經本院勘驗被告丙○○所有該ＺＡ
    ─六四０六號車子結果，該小客車左保險桿確有擦痕，且左保險桿與右保險桿下
    方縫隙不一，即左保險桿下方縫隙較大，疑有碰撞修理跡象。綜合上揭事證，堪
    足認肇事車輛應為ＺＡ─六四０六號車子無訛。被告固辯稱其車子，當天並未借
    人，亦未駕駛該車前來雲林等情，核與上情不合，應係犯後卸飾之舉，實無足取
    。按駕駛人原應注意車前狀況，並隨時採取必要之安全措；汽車駛至無號誌交岔
    路時，轉彎車應讓直行車先行，道路交通安全規則第九十四條第三項、第一百零
    二條第一項第六款分別定有明文。本件被告駕車自應注意上開規定，小心駕駛謹
    慎為之，且依當時天侯晴天、夜間有照明設備，路面乾燥、無缺陷、無障礙物，
    彎道視距不佳等客觀環境判斷，亦無不能注意之情事。詎丙○○駕車竟疏未注意
    上揭規定，仍駕車貿然左轉致肇事，造成乙○○受有左臂扭傷、左背扭傷、合併
    坐骨神經痛；甲○○受有左股骨幹骨折、左脛骨及踝關節骨折及小腿下端撕裂傷
    等傷害，其行為顯有過失。被告上揭過失行為，與告訴人乙○○、甲○○所受之
    傷害結果間，具有相當因果關係。其肇事後，竟即駕車逃逸，顯然為脫免罪責之
    故意至明。事證明確，被告犯行堪予認定。
二、核被告所為，係犯刑法第一百八十五條之四之公共危險罪行、及同法第二百八十
    四條第一項前段之過失傷害罪行。被告一過失行為，同時造成告訴人乙○○、甲○○二人受傷，為想像競合犯，依刑法第五十五條之規定，應從一重之過失傷害
    罪處斷。所犯上揭二罪間，犯意各別，行為互殊，應分論併罰。爰審酌被告未曾
    受有期刑以上刑之宣告，有台灣雲林地方法院檢察署刑案資料查註紀錄表、本院
    被告全國前案紀錄表可按，其駕車疏未注意肇事，致乙○○受有左臂扭傷、左背
    扭傷、合併坐骨神經痛；甲○○受有左股骨幹骨折、左脛骨及踝關節骨折及小腿
    下端撕裂傷等傷害程度，又肇事後竟為脫免責任，駕車逃逸，犯後仍矢口否認犯
    行，惡性不輕，並參酌其犯罪之動機、目的、手段，過失傷害過失程度、及迄未
    賠償被害人乙○○、甲○○損害等一切情狀，各量處如主文所示之刑，並定其應
    執行之刑。
據上論斷，應依刑事訴訟法第二百九十九條第一項前段，刑法第一百八十五條之四、
第二百八十四條第一項前段、第五十五條、第五十一條第五款，罰金罰鍰提高標準條
例第一條前段，判決如主文。
本案經檢察官盧永盛到庭執行職務。
中      華      民      國    八十九    年      五      月    十七      日
                                         臺灣雲林地方法院刑事第一庭
                                             法  官
右正本證明與原本無異。
如不服本判決，應於判決送達後十日內向本院提出上訴狀( 應附繕本 )。
                                             書記官
中      華      民      國    八十九    年      五      月    十七      日
刑法第一百八十五條之四
駕駛動力交通工具肇事，致人死傷而逃逸者，處六月以上五年以下有期徒刑。
刑法第二百八十四條
  因過失傷害人者，處六月以下有期徒刑、拘役或五百元以下罰金，致重傷者，處一
  年以下有期徒刑、拘役或五百元以下罰金。
  從事業務之人，因業務上之過失傷人害者，處一年以下有期徒刑、拘役或一千元以?
  下罰金，致重傷者，處三年以下有期徒刑、拘役或二千元以下罰金。


司法院資訊處製作；財團法人民間司法改革基金會備份。
